臺灣基隆地方法院刑事判決　
111年度侵訴字第11號
公  訴  人  臺灣基隆地方檢察署檢察官
被      告  巫宏文



上列被告因妨害性自主案件，經檢察官提起公訴（111年度偵字
第115號），本院判決如下：
    主  文
乙○○犯乘機猥褻罪，處有期徒刑陸月，如易科罰金，以新臺幣壹
仟元折算壹日。
    事  實
一、乙○○與代號甲A000-A110073之女子（真實姓名年籍詳卷，下
    稱A女）於民國110年9月間均在三軍總醫院正榮院區（址設
    基隆市○○區○○街000號）住院。乙○○於110年9月11日，在上
    開院區與A女攀談而認識，得知A女係因肋骨受傷住院及其所
    住之病房位置，兩人聊天後互留行動電話號碼。乙○○自110
    年9月11日23時許起，以行動電話及通訊軟體，傳送數則訊
    息予A女，表示要去A女病房找A女，然A女於110年9月11日晚
    間即因同時服用及施打安眠藥物陷入熟睡，並未讀取上開訊
    息。乙○○於110年9月12日1時30分許，傳送要過去為A女換藥
    膏之訊息後，未久即自行進入A女病房之隔間內，見A女正在
    熟睡，明知A女並未同意其碰觸身體隱私部位，竟趁A女熟睡
    而不知拒抗之際，基於乘機猥褻之犯意，將A女穿著之上衣
    掀起，在A女之兩側乳房及腹部黏貼共4塊藥膏，以此方式乘
    機對A女猥褻得逞，並留下紙條1紙告知換藥一事，至同日2
    時52分再傳送表示藥膏很有效，因A女無法自己換所以冒犯A
    女等語之訊息。嗣A女至隔日早上清醒後發現胸腹貼有4塊藥
    膏，且病床邊桌留有字條、行動電話留有乙○○傳送之訊息，
    始知上情。
二、案經A女訴由基隆市警察局移送臺灣基隆地方檢察署檢察官
    偵查起訴。
    理  由
壹、證據能力：本院以下引用被告以外之人於審判外所為陳述之
    供述證據，業經檢察官及被告同意該等證據之證據能力，本
    院審酌該等證據製作時之情況，並無違法不當或證明力明顯
    過低之瑕疵，以之作為證據應屬適當，依刑事訴訟法第159
    條之5第1項之規定，認為均得作為證據。另以下所引用之非
    供述證據，並無證據顯示係實施刑事訴訟程序之公務員違背
    法定程序所取得之證據，亦無顯有不可信之情況或不得作為
    證據之情形，是堪認均有證據能力。
貳、事實認定
一、訊據被告僅坦認在A女鎖骨及腹部黏4張膏藥，惟否認係違反
    A女意願，辯稱：晚上抽完煙，我要拿膏藥去給她，去之前
    我有傳訊息說要過去幫她貼膏藥，她沒有回應，但是有已讀
    ，我之後就走到她的病床，當時她是清醒的，她說要先去上
    廁所再回來貼，當時病房裡另外二床都有病人，他們的看護
    都有看到，她上完廁所之後，我問她貼不貼的到，要不要我
    幫她貼，我說我不會偷看，她說好，她當時穿著細肩背心，
    不需要掀起來，我有稍微撥開她的細肩帶，在左右鎖骨各貼
    一張，因為背心不長，所以直接在她的肚子上也貼二張，貼
    完之後我就走了，我回到病房後，看到A女茶壺沒有拿回去
    ，我把它洗乾淨放回到A女的病房桌上...我回到病房，又看
    到她的排骨沒有拿，我就又拿去給她，但是她當時已經睡著
    了，我有寫一張紙條是在拿排骨的時候一起拿過去，放在她
    的桌上，同時我看她陪睡椅上面的衣服很凌亂，我幫她折好
    ，我因為心情還不是很平靜，所以還睡不著，又傳給A女說
    我有去幫她貼藥膏的訊息云云。經查：
　㈠證人A女於本院審理證稱：「（檢察官問：如何發現你遭乘機
    猥褻？）前一天晚間11點多我服用安眠藥、施打止痛藥、助
    眠針劑，效用是能讓我在20分以內熟睡。隔日上午八點多發
    現我腹部有4 張貼片，並發現平板電腦上夾有一張紙條，上
    面寫著『我沒有要偷看你，只是要讓你趕快好...』等語。當
    天我就感到非常不舒服，我表示要報警..我就是因為熟睡，
    所以才沒有接LINE。（檢察官問：你稱前一天晚間11點多你
    有打針吃藥，睡覺時，穿著衣物為何？）是我自己帶去的一
    套兩件式藍色有肩帶寬約1.5 公分的無袖上衣及褲子。（檢
    察官問：你發現被貼上藥布位置為何？）（證人當庭繪製其
    身體遭張貼貼布的位置）被告總共貼了4張貼布，編號1、2
    就是胸部乳房位置，編號3、4那兩塊貼布，我起床時發現擠
    在一起，我發現平板電腦上夾有一張紙條，我才知道是被告
    做的。（審判長問：當時有無穿胸罩？）沒有。被告是把我
    藍色上衣掀起來，把貼布貼在我的乳房上，被告總共貼了4
    片，2片貼胸部，另2片貼腹部。（審判長問：當時編號1、2
    貼布位置為何？）有貼在乳房乳頭上。（檢察官問：依你所
    述胸前、腹部貼布位置，正常情況下，睡衣是否會蓋得住這
    些位置？）是，貼布就在衣服裡面。他一定有掀開我的衣服
    才能貼上貼布，但他沒有撕掉防黏膠帶，所以貼布只要弄到
    就會捲起來。我確定是張貼4 張貼布，被告都沒有撕掉防黏
    膠帶。（檢察官問：被告偵訊時稱他幫你貼藥布時，你意識
    清醒並且同意讓他貼，有無此事？）沒有，若我有貼不到的
    地方，我可以找護士幫忙我貼，為何我要去找一個陌生人幫
    我貼，況且只在我的左胸口，我也可以自己貼，我根本就不
    需要被告的幫忙..他還留下紙條給我。我11點多打針吃藥就
    去睡覺了，所以被告打的LINE我都沒有接..，我起床時看到
    被告的LINE，他跟我道歉，又說我自己不能貼，所以才要幫
    我貼，希望我趕快好。我再怎麼樣也不會讓別人碰到我的身
    體」等語。業已將其與被告甫相識，被告係在證人不知情狀
    況下，擅自進入病房內，趁其熟睡之際，掀起證人上衣，在
    其乳房及腹部貼上4塊藥膏之事實指訴明確。
　㈡被告雖辯稱係經證人許可為其黏貼藥膏云云，惟：
　⒈據被告傳送予證人之行動電話簡訊「等一下換我過去跟妳聊
    天不會擔誤太久的」（9月11日23：10）、「等一下我過去
    願意在陪我聊一兩句嗎真的不會擔誤太久的而且我也會很小
    聲的好不好」（23：14）；傳送通訊軟體訊息「等一下過去
    找你喔我們小聲的一下下就好了也不會擔誤太久的」（23：
    19）、「等一下在過去找你喔但是我們要小聲一點哦」（23
    ：24）、「護士要走了我等一下去幫你換藥膏希望你不要誤
    解我」（9月12日1：30）、「衣服也亂丟裡面真的很亂，等
    一下要幫妳用好不好衣服都理好了而我幫妳換藥膏真的請妳
    諒解因為我真的希望妳趕快好起來不會偷偷看的，願妳真的
    要諒解」(1：35）、「再等一下就過去幫妳換藥了」（1：3
    6）、「未接來電」(1：38）、「對不起冒犯了妳茶葉我有
    泡熱的還有身上的藥膏應該會很有效，而妳沒有辦法自己換
    所以真的冒犯到妳了但是我都是為妳好的願妳見諒願妳身體
    趕快好轉，祝福妳早日康復，加油」（2：52）（見偵卷第3
    7-40頁），然均為被告單方傳送訊息，期間並無證人之回應
    。
　⒉再被告留在證人病床旁之字條內容末3行內容為：「..等一下
    我過去幫妳換藥希望妳不要誤解我這種要自費的藥如果用的
    話我再幫妳開」（同上卷第44頁），參之上開訊息及字條內
    容，被告係主動告知「會」過去為證人換藥，被告訊息內容
    尚提及「希望妳諒解」、「不會偷偷看的」、「冒犯妳了」
    等語，而證人至9月12日12時6分始傳訊：「你怎麼可以擅作
    主張幫我換止痛貼片，我現在很不舒服心裡也很不平凡，更
    不想跟你說話」，被告：「當時我有問過妳的ㄚ」，證人：
    「何時，幾點...」，被告：「11點多快12點的時候」，證
    人：「我昨天有吃安康跟打睡覺的針，我再怎麼也不可能讓
    人碰到我的身體」，益證被告本次犯行前，並未事先徵得證
    人同意，況亦無被告片面告知後即可擅自碰觸他人身體隱私
    部位之理。
　⒊衡以被告與證人素昧平生，僅於110年9月11日住院時甫因聊
    天認識，兩人在事發前並無交情，更遑有何親密接觸，而證
    人受傷情況並非嚴重，並無生活不能自理狀況，如證人在案
    發當時為清醒狀態，何需由被告為其黏貼藥膏?更何況藥膏
    多達4張，尚且黏貼在證人未受傷之部位?顯見被告係在證人
    熟睡之際而為一節，應可認定。而被告傳訊係稱「不會偷看
    」等語，益見黏貼位置係在證人私密部位無疑。又據證人所
    述其當時穿著無袖上衣，定需掀起上衣始能黏貼膏藥在胸腹
    ，而每片膏藥長約15公分、寬9.5公分（被告則稱長13公分
    ，寛8公分）之大小（證人當庭繪製，本院卷第91頁），衡
    情亦不可能拉開證人衣服肩帶即可完好黏貼在胸乳部位。又
    證人於110年9月12日早上發現身體遭黏貼膏藥後，立即向三
    軍總醫院正榮院區反應上情，亦有該院護理科之訪談記錄可
    參（偵卷不公開卷第67-68頁），從而證人證述與常情相符
    應可採信，是被告辯稱經證人應允而黏貼膏藥云云，顯為卸
    責之詞，不足採信。⒉
　㈢此外，尚有員警檢視案發現場病房外之監視錄影所見之職務
    報告附卷（偵卷第49頁）。綜上，本件事證明確，被告犯行
    堪予認定，應依法論科。
二、論罪科刑：
　㈠核被告所為，係犯刑法第225條第2項之乘機猥褻罪。
　㈡爰以行為人之責任為基礎，審酌被告未尊重他人身體自主權
    ，藉口為使證人傷勢痊癒，趁其熟睡之際，擅自以在其身體
    私密部位黏貼藥膏方式而為猥褻行為，造成證人心理上難以
    磨滅之陰影，法紀觀念顯有偏差，兼衡被告自述國中畢業之
    智識程度，暨被告犯罪之動機、目的、手段、為極重度身心
    障礙患者，無業之生活狀況及犯後態度等一切情狀，量處如
    主文所示之刑，並諭知易科罰金之折算標準，以示懲儆。
據上論斷，應依刑事訴訟法第299條第1項前段，判決如主文。
本案經檢察官吳欣恩提起公訴，檢察官張長樹到庭執行職務。
中　　華　　民　　國　　111 　年　　10　　月　　18　　日
                  刑事第五庭審判長法　官　吳佳齡
　　　　　　　　　                法　官  周霙蘭
　　　　　　　　　　　　　　　　　法　官  鄭虹眞
以上正本證明與原本無異。
如不服本判決應於收受送達後20日內向本院提出上訴書狀，並應
敘述具體理由；其未敘述上訴理由者，應於上訴期間屆滿後20日
內向本院補提理由書（均須按他造當事人之人數附繕本）「切勿
逕送上級法院」。
中　　華　　民　　國　　111 　年　　10　　月　　18　　日
                                  書記官  連懿婷
附錄本案所犯法條：
中華民國刑法第225條
（乘機性交猥褻罪）
對於男女利用其精神、身體障礙、心智缺陷或其他相類之情形，
不能或不知抗拒而為性交者，處3年以上10年以下有期徒刑。
對於男女利用其精神、身體障礙、心智缺陷或其他相類之情形，
不能或不知抗拒而為猥褻之行為者，處6月以上5年以下有期徒刑
。
第1項之未遂犯罰之。